臺灣臺南地方法院刑事判決　　　　　 100年度交簡上字第51號
上　訴　人　臺灣臺南地方法院檢察署檢察官
被　　　告　張福傳
上列上訴人因被告公共危險案件，不服本院100年度交簡字第685
號中華民國100年3月31日第一審簡易判決（聲請簡易判決處刑書
案號：100年度偵字第2931號），提起上訴，本院管轄之第二審
合議庭判決如下：
    主  文
上訴駁回。
    事實及理由
一、本案經本院審理結果，認第一審判決對被告張福傳論以刑法
    第一百八十五條之三之不能安全駕駛動力交通工具罪，量處
    被告拘役三十日，並諭知易科罰金之折算標準，其認事用法
    及量刑均無不當，應予維持，並引用第一審判決書記載之事
    實、證據及理由（如附件）。
二、檢察官上訴意旨雖以：本件被告犯後辯稱其酒後尚能安全駕
    駛云云，未見有悔意；且被告酒後騎乘機車為警查獲時之酒
    精濃度高達每公升○‧九七毫克，依道路交通管理處罰條例
    第三十五條第一項第一款之規定，及參考違反道路交通管理
    事件統一裁罰基準表之內容，其本應繳納新臺幣（下同）四
    萬五千元之罰鍰，原審僅判處被告拘役三十日之刑度，如以
    易科罰金計算，被告僅需繳交三萬元，罪刑之間難謂平衡為
    由指摘原判決量刑過輕，應撤銷原判決，另為適當合法之判
    決等語。然而，關於刑之量定，為求個案裁判之妥當性，法
    律賦予法院裁量之權，量刑輕重，屬為裁判之法院得依職權
    自由裁量之事項，苟其量刑已以行為人之責任為基礎，並斟
    酌刑法第五十七條各款所列情狀，在法定刑度內，酌量科刑
    ，如無偏執一端，致明顯失出、失入等科罰與罪責不相當之
    情形，上級審法院即應予尊重，不得單就量刑部分遽指為不
    當或違法（最高法院九十六年度台上字第七○一八號判決意
    旨參照）。查刑事刑罰與行政罰鍰之法律效果本不相同，要
    難以被告因本件犯罪事實，應被科處行政罰鍰四萬五千元，
    即據以限制法院對被告科處之刑事刑罰經易科罰金後不得少
    於四萬五千元，否則無異以行政規定對法院之量刑為不當之
    限制，況刑法第一百八十五條之三之不能安全駕駛動力交通
    工具罪之法定最低本刑尚有罰金刑，則原審判處被告拘役刑
    ，難認係量處被告最低度刑，是檢察官徒以原審判處之拘役
    刑經易科罰金計算後，比被告原應繳納之行政罰鍰低，即認
    原審之量刑失當，尚屬無據；且本院審酌被告之素行、生活
    狀況、智識程度、本案未因酒後駕駛肇事、為警測得之酒精
    濃度、犯罪後坦承酒後駕車、僅辯稱其能安全駕駛云云，並
    未飾詞狡辯等一切情狀，認原審量處被告拘役三十日，應已
    斟酌上開與犯行不法內涵相關之一切情狀，在法定刑度內，
    酌量科刑，並無何科罰與罪責不相當之瑕疵可指，是檢察官
    上訴為無理由，應予駁回。
三、被告經本院將一○○年六月三十日審理期日傳票郵寄其戶籍
    地臺南市○○區○○里○○街一九號，郵差因未會晤被告本
    人及被告之同居人或受僱人，而將該送達文書於一○○年六
    月一日寄存送達於轄區派出所，於一○○年六月十一日生送
    達被告之效力等情，有個人戶籍資料查詢結果及本院送達證
    書（見本院卷第一八、二一頁）在卷可稽，且被告並未在監
    所，此亦有臺灣高等法院在監在押全國紀錄表一件附卷可按
    （見本院卷第一九之一頁），足認被告經合法傳喚未到庭，
    爰不待其陳述，逕行判決。
據上論斷，應依刑事訴訟法第四百五十五條之一第一項、第三項
、第三百七十一條、第三百七十三條、第三百六十八條，判決如
主文。
本案經檢察官黃郁如到庭執行職務。
中    華    民    國   100    年    7     月    21    日
                  刑事第八庭  審判長  法  官  黃瑪玲

                                      法  官  蔡奇秀
                                      法  官  林欣玲
以上正本證明與原本無異。
本件不得上訴。
                                      書記官  鄭佩玉
中    華    民    國   100    年    7     月    21    日